臺灣高雄地方法院刑事判決
                                    111年度審易字第278號
公  訴  人  臺灣高雄地方檢察署檢察官
被      告  方見益


上列被告因竊盜案件，經檢察官聲請以簡易判決處刑（111 年度
偵字第956 號），本院認不宜以簡易判決處刑，改依通常程序審
理，嗣因被告於本院準備程序中就被訴事實為有罪之陳述，本院
告知被告簡式審判程序之旨，並聽取當事人之意見後，裁定改依
簡式審判程序進行，判決如下：
    主  文
方見益犯踰越牆垣竊盜罪，處有期徒刑陸月，如易科罰金，以新
臺幣壹仟元折算壹日。未扣案之犯罪所得即內褲肆件、內衣壹件
，均沒收，於全部或一部不能沒收或不宜執行沒收時，追徵其價
額。
    事  實
一、方見益於民國110 年11月10日2 時50分許，騎乘車牌號碼00
    0-000號普通重型機車前往高雄市前鎮區德昌街6 巷，而將
    機車停放在該巷道附近，並於步行經過該巷16號1 樓前時，
    竟意圖為自己不法之所有，基於竊盜之犯意，先攀附在上址
    住家陽台圍牆邊，再將手伸越圍牆上方，以竊取邱慧娟晾曬
    於陽台內之內褲4 件、內衣1 件（價值共計新臺幣1,690 元
　　），得手後旋騎乘上開機車離開現場。
二、案經高雄市政府警察局前鎮分局報告臺灣高雄地方檢察署檢
    察官偵查後聲請以簡易判決處刑。
    理  由
一、本件被告方見益所犯並非死刑、無期徒刑、最輕本刑為3 年
    以上有徒刑之罪或高等法院管轄第一審案件，而其於準備程
    序進行中，先就被訴事實為有罪之陳述，經本院告知簡式審
    判程序之旨，並聽取公訴人、被告之意見後，本院認適宜改
    依簡式審判程序進行，爰依刑事訴訟法第273 條之1 第1 項
    規定，裁定進行簡式審判程序，合先敘明。
二、上開事實，業據被告於警詢、偵查及本院審理時坦承不諱，
    核與證人即被害人邱慧娟於警詢之證述相符，並有監視器錄
    影畫面擷取照片、上址住家現況照片、車號查詢重型機車車
    籍列印資料附卷可稽，足認被告之任意性自白與事實相符，
    自堪採為本件認定事實之依據。是本案事證明確，被告犯行
    洵堪認定，應依法論罪科刑。
三、按刑法第321 條第1 項第2 款所謂「毀」係指「毀損」，所
    稱「越」則指「踰越」或「超越」，祇要踰越或超越門窗、
    牆垣或安全設備之行為，使該門窗、牆垣或安全設備喪失防
    閑作用，即該當於前揭規定之要件。查被告於前揭時、地係
    以身體攀附在上址住家陽台圍牆邊，再將手橫越圍牆上方伸
    入陽台之方式竊取被害人之內衣褲，此舉已使該圍牆喪失防
    閑作用，揆諸前揭說明，所為自該當踰越牆垣之加重要件。
    至被告雖將手伸入上址住家陽台內行竊，但其身體尚未侵入
    住宅，即難逕論以侵入住宅竊盜罪名。是核被告所為，係犯
    刑法第321 條第1 項第2 款之踰越牆垣竊盜罪。原聲請簡易
    判決處刑意旨認被告上開犯行，係涉犯刑法第320 條第1 項
    之竊盜罪，容有誤會，惟因基本社會事實同一，本院於踐行
    罪名暨權利告知程序後，自得依法變更起訴法條而為審理。
    另公訴意旨認被告上開竊盜行為亦符合侵入住宅之加重要件
    ，亦有未妥，併予指明。至關於被告本件犯行應否論以累犯
    並加重其刑部分，因公訴意旨就被告構成累犯事實及應加重
    其刑之事項，僅以臺灣高等法院被告前案紀錄表為據，並未
    提出其他證據或指出證明方法，參照最高法院111 年4 月27
    日110 年度台上大字第5660號裁定意旨，本院尚毋庸依職權
    調查並為相關之認定，併予指明。
四、本院審酌被告僅出於個人所謂之「好奇」，即恣意竊取被害
    人晾曬在上址住家陽台之內衣褲，以供己觀賞（見警卷第9 
    頁），顯見其欠缺尊重他人財產權之觀念，所為實不足取，
    復審酌被告於警詢時自陳係國中畢業之教育程度、業工暨所
    述家庭經濟狀況、犯後坦承犯行，以及所竊內衣褲之價值非
    高，惟其事後將之隨意丟棄在路邊而未能查扣，而被告雖表
    示願意賠償被害人，然被害人並無與被告調解之意願，亦無
    意收取被告之賠償金，有本院111 年5 月3 日公務電話紀錄
    存卷可參（見審易卷第37頁），則被害人所受財產損害迄未
    獲得填補，即難認係因被告毫無彌補損害之意所致，兼衡被
    告前有多次竊盜、毒品、違反家庭暴力防治法等前科，有臺
    灣高等法院被告前案紀錄表可查，卻仍不知悔改而再犯本案
    ，堪認其素行不佳、刑罰反應力薄弱等一切具體情狀，爰量
    處如主文所示之刑，並諭知易科罰金之折算標準，以示懲儆
    。
五、至被告所竊取之內褲4 件、內衣1 件，核屬其犯罪所得，且
    未據扣案，為澈底剝奪被告之不法利得，本院就其所竊上開
    衣物仍應依刑法第38條之1 第1 項前段、第3 項規定宣告沒
    收，並於全部或一部不能沒收或不宜執行沒收時，追徵其價
    額。
據上論斷，應依刑事訴訟法第452 條、第273 條之1 第1 項、第
299 條第1 項前段、第300 條、第450 條第1 項，刑法第321 條
第1 項第2 款、第41條第1 項前段、第38條之1 第1 項前段、第
3 項，刑法施行法第1 條之1 第1 項，判決如主文。
本案經檢察官林志祐聲請以簡易判決處刑，檢察官吳協展到庭執
行職務
中　　華　　民　　國　　111 　年　　6 　　月　　13　　日
                        刑事第六庭  法　官  陳芸珮
以上正本證明與原本無異。
如不服本判決應於收受送達後20日內向本院提出上訴書狀，並應
敘述具體理由；如未敘述上訴理由者，應於上訴期間屆滿後20日
內向本院補提理由書（均須按他造當事人之人數附繕本）「切勿
逕送上級法院」。
中　　華　　民　　國　　111 　年　　6 　　月　　14　　日
                                    書記官  彭帥雄
附錄本案論罪科刑法條全文：
中華民國刑法第321條
犯前條第1 項、第2 項之罪而有下列情形之一者，處六月以上五
年以下有期徒刑，得併科五十萬元以下罰金：
一、侵入住宅或有人居住之建築物、船艦或隱匿其內而犯之。
二、毀越門窗、牆垣或其他安全設備而犯之。
三、攜帶兇器而犯之。
四、結夥三人以上而犯之。
五、乘火災、水災或其他災害之際而犯之。
六、在車站、港埠、航空站或其他供水、陸、空公眾運輸之舟、
    車、航空機內而犯之。
前項之未遂犯罰之。